【裁判字號】    97,抗,217
【裁判日期】    970829
【裁判案由】    本票裁定
【裁判全文】
臺灣板橋地方法院民事裁定               97年度抗字第217號
抗  告  人  甲○○
上列抗告人因與臺灣新光商業銀行股份有限公司間聲請對本票准
許強制執行事件，對於中華民國97年7 月22日本院97年度票字第
6439號裁定提起抗告，裁定如下：
    主  文
抗告駁回。
抗告程序費用新台幣壹仟元由抗告人負擔。
    理  由
一、按執票人向本票發票人行使追索權時，得聲請法院裁定後強
    制執行，票據法第123 條定有明文。又本票執票人依上開法
    條之規定，聲請法院裁定及抗告法院之裁定，僅依非訟案件
    程序，以審查強制執行許可與否，並無確定實體上法律關係
    存否之效力，如發票人就票據債務之存否有爭執時，應由發
    票人提起確認之訴，以資解決，最高法院56年台抗字第714
    號、57年台抗字第76號著有判例。
二、本件臺灣新光商業銀行股份有限公司（下稱臺灣新光銀行）
    主張：伊執有抗告人為發票人，如附表所示之本票1 紙，並
    免除作成拒絕證書，詎屆期提示尚有新台幣（下同）
    392,345 元及自民國97年3 月30日起至清償日止，按年息百
    分之十一點一七計算之利息未獲付款，依票據法第123 條聲
    請裁定許可強制執行等情，已據提出本票1 紙為證，原裁定
    予以准許，即無不合。抗告意旨雖以臺灣新光銀行並未遵期
    提示，且從未有任何向抗告人為付款之票據提示，自不得再
    主張票據權利。又經抗告人向財團法人聯合徵信中心調閱之
    信用報告資料記載，債務餘額（包含本金及利息）僅為
    392,000 元，依民法第207 條之規定，其利息不得再滾入原
    本，本金債務部分則不得再增加。臺灣新光銀行主張之未獲
    償票據金額，並無任何形式佐證為真正等語爭執原裁定不當
    。惟按本票上雖有免除作成拒絕證書之記載，執票人仍應於
    所定期限內為付款之提示；但對於執票人主張未為提示者，
    應負舉證之責，票據法第124 條準用第95條定有明文。本件
    本票既載明免除作成拒絕證書，抗告人如主張臺灣新光銀行
    未為提示，依票據法上開規定，應由其負舉證之責。抗告人
    就此並未舉證以為證明，其所為臺灣新光銀行不得行使追索
    權之抗辯，不足採取。另其抗辯債務餘額僅為392,000 元（
    含本金及利息），利息不得滾入原本，本金債務不得增加等
    語縱認可採，亦係實體上之爭執，應由其另行提起訴訟，以
    資解決，於非訟程序不得加以審究，仍應為許可強制執行之
    裁定，故本件抗告並無理由，應予駁回。
三、據上論結，本件抗告為無理由，依非訟事件法第46條、第21
    條第2 項，民事訴訟法第495 條之1 第1 項、第449 條第1
    項、第78條，裁定如主文。
中    華    民    國    97    年    8     月    29    日
                 民事第二庭  審判長法  官  蕭胤瑮
                                   法  官  鍾啟煌
                                   法  官  陳麗玲
正本係照原本作成。
如不服本裁定，僅得於收受本裁定正本送達後10日內，以適用法
規顯有錯誤為理由，向本院提出再抗告狀，（須附繕本一份及繳
納再抗告裁判費新台幣1,000 元），經本院許可後紿可再抗告。
中    華    民    國    97    年    8     月    29    日
                             書記官  陳玉心
┌───────────────────────────────────────┐
│本票附表：                                                   97年度抗字第217號│
├──┬─────┬──────┬──────┬──────┬──────┬──┤
│編號│發  票人  │發   票   日│到   期   日│金     額   │本 票 號 碼 │備考│
│    │          │            │            │（新台幣）  │            │    │
├──┼─────┼──────┼──────┼──────┼──────┼──┤
│１  │甲○○    │95年11月30日│未載        │550,000元   │            │    │
└──┴─────┴──────┴──────┴──────┴──────┴──┘


司法院資訊處製作；財團法人民間司法改革基金會備份。
